Inventaris van het archief van de familie Van Vredenburch en aanverwante geslachten, 1315 - 1981
Nationaal Archief, Den Haag
Familiearchief Van Vredenburch, Persoonlijk Gedeelte
Vredenburch, familiearchief Van
archiefvorming: 1628-1981
oudste stuk - jongste stuk: 1315-1981
35356
1479 inventarisnummer(s); 27,00 meter
Normale geschreven en gedrukte teksten. De Nederlandstalige stukken van vóór ca. 1700 zijn geschreven in het gotische cursiefschrift, met name in de oud-Hollandse klerkencursief.
Nationaal Archief, Den Haag
Vredenburch, van; Assendelft; Berckel, van; Beresteyn; Bleyswijck, van; Borsselen, van; Desmarets-Meerman; Spiering; Dussen, van der; Gael; Goes, van der; Graeff, van der; Hogenhouck; Hoogwerff; Kempenaer, de; Lely, van der; Muylwijck, van; Pauw; Twent; Pot, van der; Twiss; Vallensis; Verstolk; Volcker; Vlaardingerwoud
Het archief bevat persoonlijke stukken van leden van dit geslacht; over geboortes, huwelijken (huwelijkse voorwaarden), nalatenschappen (boedels, testamenten), benoemingen (commissies); rekeningen en kwitanties (huurcontracten, schuldbekentenissen, overdrachten) wegens beheer en verkoop van bezittingen en goederen; brieven. Verder zijn er genealogische aantekeningen over de familie. Van een aantal aanverwante geslachten zijn soortgelijke stukken.
Archiefvorming
Geschiedenis van de archiefvormer
De familie Van Vredenburch was een voornaam Delfts regentengeslacht.
Geschiedenis van het archiefbeheer
De verwerving van het archief
Het archief is voor langere tijd in beheer, niet in eigendom verkregen.
Aanwijzingen voor de gebruiker
Openbaarheidsbeperkingen
Deels openbaar, deels beperkt openbaar (A+B). Toestemming van de directeur van het Nationaal Archief is vereist voor raadpleging van papieren van jhr. mr. H.F.K.L. van Vredenburch, met de restrictie dat: A. de Indische stukken niet geraadpleegd kunnen worden voordat de betreffende bescheiden betreffende de Nederlands-Indonesische betrekkingen gepubliceerd zullen zijn tot 1 september 1948 (is gebeurd: zie Drooglever/Schouten ING); B. de herinneringen openbaar gemaakt mogen worden indien zulks de instemming heeft van in leven zijnde kinderen en echtgenote van jhr. mr. H.F.L.K. van Vredenburch; C. voor inzage in de nummers 1451-1456 en 1471-1491 is toestemming vereist van de secretaris van de familiestichting, Jonkheer J.M.A.H. van Vredenburch.
Materiële beperkingen
Het archief kent beperkingen voor het raadplegen van stukken als gevolg van slechte materiële staat.
Aanvraaginstructie
Openbare archiefstukken kunnen online worden aangevraagd en gereserveerd. U kunt dit ook via de terminals in de studiezaal van het Nationaal Archief doen. Om te kunnen reserveren dient u de volgende stappen te volgen:
Creëer een account of log in.
Selecteer in de archiefinventaris een archiefstuk.
Klik op ‘Reserveer’ en kies een tijdstip van inzage.
Verwant materiaal
3.20.61.01 Archief van de familie Vredenburch
4.VRF Archief van de familie Vredenburch, kaarten
Beschikbaarheid van kopieën
Inventarisnummers van dit archief zijn niet in kopievorm beschikbaar
Beschrijving van de series en archiefbestanddelen
- Hoofdarchief familie Van Vredenburch en aanverwante geslachten., A.
  - Van Vredenburch., I.
    - Genealogie., a.
      - Genealogische aanteekeningen, met bijlagen., 1; 1 bundel
    - Willem van Vredenburch en Maria van Walenburgh., b.
      - Inventaris van de goederen nagelaten door Maria van Walenburgh, weduwe van Willem Willemzoon van Vredenburch, overleden te Rotterdam 1 Januari 1661 en verdeeling van den boedel onder de vier erfgenamen, te weten Jacob, de minderjarige kinderen van Adriaan, de twee gehuwde dochters van Maria gehuwd met Van der Graaff, en de gehuwde dochter en drie minderjarige kinderen van Willem van Vredenburch., 1661 februari 25; 2
      - Genealogie van het geslacht Van Vredenburgh., 3
    - mr. Adriaan van Vredenburgh en Sara van de Graaff., c.
      - Promotiebul van de Universiteit te Caen voor Adriaan van Vredenburch tot doctor in de rechten., 1628 november 16; 4
      - Inventaris van de goederen nagelaten door mr. Adriaan van Vredenburch en Sara van der Graaff, en verdeeling van die goederen tusschen hun drie kinderen Jacob, Amarante en Adriaan., 1665 september 14 en november 18; 5
    - Abraham van Vredenburch., d.
      - Abraham van Vredenburch., 1.
        - Akten waarbij Barbara van den Broeck haar dochter Anna Clara Theophile van Vredenburch afstaat aan Abraham van Vredenburch, dien zij als den vader van deze dochter erkent., 1703 juni 17 en 23 september 8; 6
        - Brieven van mr. Adriaan van Vredenburch secretaris van het Hof van Holland over het overlijden van zijn oom Abraham van Vredenburch; testament van Abraham van Vredenburch; stukken betreffende de voogdijschap van Adriaan van Vredenburch over Anna Clara Theophile van Vredenburch, gewettigde dochter van Abraham van Vredenburch en requesten en memorien van Anna van Vredenbruch (zuster van Abraham) gehuwd met Jacob Gronovius aan de Staten van Holland om zich te verzetten tegen bovengenoemde wettiging., 1706, 1707; 7
        - Codicil van Abraham van Vredenburch, 1704 juli 25; grosse en twee copieen van nader testament van 1706 januari 30 en copie van een codicil van, 1706 april 26., 1704, 1706; 8
      - Barbara van den Brouck., 2.
        - Copie van testament van Barbara van den Brouck., 1708 september 21; 9
      - Anna Clara Theophile van Vredenburch., 3.
        - Contract tusschen Abraham van Vredenburch en Barbara van den Brouck over den afstand van de helft der plantage van Vredenburch ten behoeve van hun dochter Clara Theophile, en andere stukken daar over., 1702, 1703; 10
        - Copie van de verklaring van Jacob Gronovius gehuwd met Anna van Vredenburch omtrent de erkenning van Anna Clara Theophile van Vredenburch als de dochter van zijn zwager Abraham van Vredenburch., 1703 october 29; 11
        - Akte van legitimatie door de Staten van Holland ten verzoeke van Abraham van Vredenburch verleend aan Anna Clara Theophile van Vredenburch., 1703 december 22; 12
        - Extract uit het 6e register met "de Roode Leeuw" van de Rekenkamer van Holland betreffende de legitimatie van Anna Clara Theophile van Vredenburch., 1704 januari 19; 13
        - Copie van een resolutie van het Hof van Holland waarbij mr. Adriaan van Vredenburch op verzoek ontslagen wordt van het executeurschap van het testament van Abraham van Vredenburch en de voogdij over diens dochter Anna Clara Theophille van Vredenburch en in zijn plaats gesteld wordt mr. Allart van der Duijn., 1706 juli 13; 14
        - Twee brieven van Barbara van den Broeck aan haar dochter Anna Clara Theophile van Vredenburch., 1708, 1710; 15
        - Stukken gediend hebbende in een proces voor het Hof van Holland tusschen Anna Clara Theophile van Vredenburch en mr. Lodewijk Thun over de verkoop van de plantage Vredenburch in Suriname. 1735-1739. Met eenige aanteekingen omtrent een later proces en omtrent haar familie betrekkingen., 16
        - Copieen van volmachten door Anna Clara Theophile van Vredenburch Schuldbekentenissen van door haar geleende gelden en stukken betreffende de invordering van aan haar verschuldigde gelden., 1736-1754; 17
        - Copieen van testament van Anna Clara Theophile van Vredenburch van 1717 augustus 20 en september 8 en 1725 november 5, en eenige concepten van testamenten en codicillen van 1732 en 1742., 1717-1742; 18
        - Brieven en andere stukken betreffende de ziekte en het overlijden van Anna Clara Theophile van Vredenburch, weduwe van mr. Frans van Kerchem en de regeling harer nalatenschap, voor het meerendeel aan haar schoonzoon mr. Jacob Doorn., 1765-1775; 19
      - Jacob Doorn en Elisabeth van Kerchem., 4.
        - Lijst van genoodigde ter begrafenis van Jacob Doorn, in leven secretaris van Schiedam, begraven te Leiden, en lijsten van personen aan wie kennis is gegeven van het overlijden., 1775; 20
        - Toestemming van het gerecht van Zoeterwoude om Jacob Doorn aldaar overleden, te Leiden te begraven., 1775 september 13; 21
        - Brieven van Jan van Kerchem aan zijn zuster Elisabeth van Kerchem en zijn zwager Jacob Doorn., 1740-1742; 22
        - Brief van relief en investituur van de leenkamer van Holland van een leen onder Zoeterwoude genaamd het huis te Chijs, voor Elisabet van Kerchem, weduwe van Jacob Doorn., 1776 november 29; 23
        - Verkoopcedul van meubilaire goederen door Elisabeth van Kerchem verkocht., 1784 mei 18; 24
        - Grosse en copieen van testamenten van Elisabeth van Kerchem, 1789 mei 14 en 1790 mei 21 en eenige codicillen 1790 september 16, october 29 en februari 16., 1789, 1790; 25
        - Grosse van een testament van Elisabeth van Kerchem, 1781 december 1, met eigenhandig geteekende codicillen van 1786 april 19 en 1788 november 27., 1781-1788; 26
        - Inventaris van de nagelaten goederen van Elisabeth van Kerchem 1791 april 1. Dubbel., 27
        - Stukken betreffende het beheer en de verdeeling der nalatenschap van Elisabeth van Kerchem en copieen van allerhande stukken betreffende de zaken van haar erfgenamen P.J. Moens, A. van der Does, P.J. de Bije en W. van der Does., 28
        - Extract uit de verkoopconditien van een huis nabij Leijden met bij behoorende landerijen en een bouwhoeve onder Zoeterwoude, verkocht door de executeurs-testamentair van Elisabeth van Kerchem, aan mr. Willem Jan van der Goes 1791 november 12, Met lijsten van verdiend salaris van den notaris J.l'Ange ten laste van genoemde executeurs., 29
      - Jan van Kerchem., 5.
        - Testamenten van Jan van Kerchem, zich ook noemende Jan van Vredenburg (zoon van Frans van Kerchem en Anna Clara Theophile van Vredenburch), 1735 mei 11 en 1738 november 12., 1735, 1738; 30
        - Lijsten en andere stukken betreffende den nagelaten boedel door Jan van Kerchem, 10 juni 1750 te Batavia overleden, en volgens zijn testament van 12 november 1738 toekomende aan zijn zuster Elisabeth van Kerchem echtgenoote van Jacob Doorn secretaris van Schiedam., 1752-1769; 31
      - A.W. van Kerchem., 6.
        - Stukken betreffende de nalatenschap van A.W. van Kerchem, heer van Baarland, en correspondentie over het beheer dier goederen ten behoeve van zijn dochter W.E. van Kerchem, later gehuwd met Van der Heim., 1767-1772; 32
    - Adriaan van Vredenburch van Adrichem., e.
      - Inventaris van goederen nagelaten door Adriaan van Vredenburch, zonder descendenten overleden en verdeeling van den boedel tusschen mr. Jacob van Vredenburch van Adrichem, Johan Boreel gehuwd met Amarante van Vredenburch, erfgenamen van vaderszijde en mr. Herper Tromp als gehuwd met Magdalena van Adrichem erfgenamen van moederszijde., 1675 november; 33
      - Testamenten, inventaris en rekeningen wegens het beheer der nalatenschap van Lucas Burgman ingevolge testament toekomende aan diens erfgenaam Adriaan van Vredenburch van Adrichem., 1691-1705; 34
      - Staat van de moederlijke goederen nagelaten door Adriaan van Vredenburch en verdeeling van die goederen tusschen Jacob van Vredenburch van Adrichem, Amaranthe van Vredenburch weduwe van Johan Boreel ieder voor 1/3 en genoemde Jacob van Vredenburch, Jan Meerman en Maarten Tromp als executeurs van mr. Herper Tromp weduwnaar van Magdalena van Adrichem voor het laatste derde part., 1695 maart 9; 35
      - Vordering van Harper Tromp en zijn vrouw Margareta van Adrichem op Jacob van Vredenburch en Johan Boreel als gehuwd met Emerentia van Vredenburch gezamelijke erfgenamen van Adriaan van Vredenburch, tot erkenning van een praelegaat van f. 6000.- uit den boedel wegens gedane voorschotten en geleende gelden. 1676 maart 14. Met minuut van een briefje aan Tromp 1677 februari 25 en notarieel compromis en arbitrale uitspraak van 1694 juni 20 en september 15., 1676-1694; 36
    - mr. Jacob van Vredenburch van Adrichem en Catharina van der Goes., f.
      - Jacob van Vredenburch van Adrichem. en Catharina van der Goes., 1.
        - Promotiebullen van de universiteit te Orleans voor Jacob van Vredenburch van Adrichem tot licentiaat in het burgerlijke en in het canonieke recht. Met akte van inschrijving van Jacob van Vredenburch van Adrichem als lid van de Germaanse Natie aan de universiteit van Orleans. Dubbel., 1666 Juli 8; 37
        - Commissie van de Staten-Generaal voor mr. Jacob van Vredenburch van Adrichem als Raad ter Admiraliteit te Rotterdam., 1681 maart 18; 38
        - Extract-resolutie van de Staten-Generaal houdende benoeming van Jacob van Vredenburch van Adrichem tot Gecommitteerde ter Generaliteits rekenkamer. 1699 december 24. Met een memorie., 39
        - Commissie van de Staten van Holland en Westfriesland voor mr. Jacob van Vredenburch van Adrichem als baljuw en dijkgraaf van Delfland., 1708 maart 16; 40
        - Akte van veniam aetatis verleend door de Staten van Holland aan Jacob van Vredenburch van Adrichem., 1665 mei 15; 41
        - Huwelijks voorwaarden tusschen mr. Jacob van Vredenburch van Adrichem en Catharina van der Goes. Dubbel., 1670 september 18; 42
        - Staten van ten huwelijk aangebrachte goederen door Jacob van Vredenburch van Adrichem en Catharina van der Goes., 1670; 43
        - Blafferd van de landpachten (van Franc van der Goes) en blaffers van landen van Jacob van Vredenburch van Adrichem hem uit den boedel van zijn schoonvader Franc van der Goes aanbedeeld., 1701 februari 25; 44
        - Blafferd van goederen toekomende mr. Jacob van Vredenburch van Adrichem, gehuwd met Catharina van der Goes met aanteekening van ontvangen renten, pachten enz. voor 1669 - 1714., 45
          Fragment, begint met pag. 68
        - Grosse van een notarieele akte van verdeeling van landerijen en een woning onder Schipluiden tusschen mr. Jacob van Vredenburch van Adrichem en Maarten Dirksz van der Schilde, 1682 december 7. Met aanteekingen en stukken betreffende het onderhoud van lateren tijd tot 1781., 17e-18e eeuw; 46
        - Koopakte van eenige graven in de Oude Kerk te Delft, ten behoeve van de kinderen van mr. Jacob van Vredenburch van Adrichem 1714 februari 1. Met een oudere koopakte van 1694 october 14, en eenige notities en andere stukken omtrent die graven tot 1786., 18e eeuw; 47
        - Grosse van het testament van mr. Jacob van Vredenburch van Adrichem en Catharina van der Goes., 1671 october 8; 48
        - Inventaris van den boedel van mr. Jacob van Vredenburch van Adrichem en verdeeling van dien boedel. 1715 januari 1 - 1718 augustus 16., 1715-1718; 49
        - Stukken betreffende de (scheiding) van den boedel van mr. Jacob van Vredenburch van Adrichem. 1714 october-december., 50
        - Eerste en tweede rekening van mr. Adriaan van Vredenburch wegens den boedel van Jacob van Vredenburch van Adrichem sedert october 1714. Met Bijlagen, 1724 januari 10., 1714-1724; 51
        - Stukken betreffende de liquidatie tusschen mr. Adriaan van Vredenburch en de overige erfgenamen van mr. Jacob van Vredenburch van Adrichem van een actie van f. 3000.- op de O.I.C. kamer Delft., 1727; 52
        - Scheiding van de door Catharine van der Goes, in leven echtgenoote van mr. Jacob van Vredenburch van Adrichem nagelaten goederen 1705 december 12. Met een afschrift en een afschrift van de afzonderlijke scheiding van haar nagelaten boeken en linnengoed, 1709 maart 17., 1705-1709; 53
        - Rekening van mr. Jacob van Vredenburch van Adrichem wegens het beheer der goederen bij de boedelscheiding van zijn vrouw Catharina van der Goes, dd. 12 december 1705 aan zijn kinderen en liquidatie der nalatenschap van laatstgenoemde. 1711 october 29., 54
        - Inventaris van de goederen door Catharina van der Goes ten huwelijk aangebracht met mr. Jacob van Vredenburch van Adrichem en 19 october 1700 metterdood ontruimd en bij deeling met Josina van der Goes aan haar kinderen te beurt gevallen, en scheiding dezer goederen tusschen die kinderen, met de finale liquidatie, 1713 januari 16 en 26., 55
        - Akte van voogdij voor Jacob van Vredenburch van Adrichem, als voogd over zijn kinderen en als executeur over de nalatenschap van Antonia van Foreest weduwe van Franco van der Goes. Met bijlagen. 1705 februari 20., 56
        - Staat van de goederen welke aan de kinderen van Catharina van der Goes zijn aanbedeeld uit de nalatenschap van Anthonia van Foreest weduwe van Franc van der Goes en scheiding. 1705 september 13. Met een afschrift., 57
      - Sara, Antonia Catharina, Jacob, Josina en mr. Willem van Vredenburch., 2.
        - Mutueel testament van Sara, Antonia Catharina, Jacoba, Josina en mr. Willem van Vredenburch. 1714 december 23., 58
      - Sara, Antonia Catharina en Jacoba van Vredenburch., 3.
        - Rekeningen van Pieter Proot wegens zijn beheer over de goederen van Antonia, Jacoba en Sara van Vredenburch, gelegen in het land van Voorne en Putten. 1722 april 16., 59
        - Afrekeningen van den executeur mr. Gerard van Vredenburch met George Hoogwerf als administrateur van de goederen van wijlen Sara, Antonia Catharina en Jacoba van Vredenburch., 1755 en 1756; 60
      - Sara en Antonia Catharina van Vredenburch., 4.
        - Rekeningen en verantwoordingen van de nagelaten goederen van Antonia Catharina en Sara van Vredenburch., 1756 en 1757; 61
      - Sara en Willem van Vredenburch., 5.
        - Accoord tusschen Antonia Catharina van Vredenburch, Jacob van Vredenburch, mr. Adriaan van Vredenburch, Philips van der Goes gehuwd met Maria van Vredenburch en Johan Gael, gehuwd met Josina van Vredenburch, over hun pretensie op de boedels van hun broeder en zuster mr. Willem en Sara van Vredenburch volgens hun testament van 23 december 1714. 1718 juli 10., 62
      - Antonia Catharina en Jacoba van Vredenburch., 6.
        - Testament van Antonia Catharina en Jacoba van Vredenburch. 1740 januari 25., 63
        - Doodsberichten van Jacoba en Antonia Catharina van Vredenburch. 1754 april 29, 1755 februari 16., 1754-1755; 64
        - Afrekeningen en andere stukken van mr. Adriaan van Vredenburch met zijn zusters Jacoba en Antonia Catharina betreffende goederen op IJselmonde en in Rotterdam., 1720-1754; 65
        - Notarieele verklaring van mr. Gerard van Vredenburch, dat hij eenige huizen en portretten, waarvan hem de optie was besproken door Jacoba en Antonia Catharina van Vredenburch bij hun testamenten van 25 juli 1750 voor een zekere som aanvaardt, 1755 februari 24., 66
      - Sara van Vredenburch., 7.
        - Staat van de goederen nagelaten door Sara van Vredenburch, waarvan de X en XX penning is betaald. 1721 januari 29., 67
        - Inventaris van den boedel nagelaten door Sara van Vredenburch 1721 augustus 27, met akte van scheiding 1733 mei 5 en nadere verdeeling 1755 juli 30., 1721-1755; 68
        - Nadere schifting der nagelaten goederen van Sara van Vredenburch. Concept met borderel., 69
      - Antonia Catharina van Vredenburch., 8.
        - Testamentaire dispositie van Antonia Catharina van Vredenburch waarbij zij o.a. vermaakt aan haar nicht Catharina Adriaansdr. van Vredenburch een collier paarlen. 1732 december. Met verklaring van Jacob van der Dussen van Souteveen en Catharina van Vredenburch, dat zij dit collier van executeuren hebben ontvangen. 1755 februari 23., 1732, 1755; 70
        - Testament van Antonia Catharina van Vredenburch. 1750 juli 25., 71
        - Testament van Antonia Catharina van Vredenburch 1750 juli 25 met twee uittreksels en onderhandsche beschikking omtrent haar begrafenis, 1754 juni 28., 1750, 1754; 72
        - Copie van als vooren met copieen van andere stukken betreffende haar nalatenschap., 73
        - Inventaris van den nagelaten boedel van Antonia Catharina van Vredenburch., z.d; 74
        - Staat van de goederen nagelaten door Antonia Catharina van Vredenburch., 1756; 75
        - Staat en scheiding van den nagelaten boedel van Antonia Catharina van Vredenburch., 1756; 76
        - Rekening (met bijlagen) van den nagelaten boedel van Antonia Catharina van Vredenburch door G. van Vredenburch sedert 16 februari 1755 - 1756., 77
        - Rekening door mr. Gerard van Vredenburch met zijn vader executeurs van het testament van Antonia Catharina van Vredenburch. 1756 november 22., 78
        - Rekening van mr. Gerard van Vredenburch als executeur van de nagelaten goederen van Antonia Catharina van Vredenburch, 1756 november 22., 79
        - Borderel van de taxatie voor het collataraal van den boedel van Antonia Catharina van Vredenburch., 1756; 80
      - Jacoba van Vredenburch., 9.
        - Testament van Jacoba van Vredenburch. Met 2 uittreksels. 1750 juli 25., 81
        - Uittreksel uit het testament van Jacoba van Vredenburch van 25 juli 1750. Met twee brieven daarop betrekking hebbende., Z.d; 82
        - Inventaris van den boedel nagelaten door Jacoba van Vredenburch 1754 december 30. Met taxatie voor het collateraal., 83
        - Staat van de nagelaten goederen van Jacoba van Vredenburch waarvan de X en XX penning is betaald door mr. G. van Vredenburch, 1755 januari 21., 84
      - mr. Willem van Vredenburch., 10.
        - Promotiebul van de universiteit te Leiden voor Willem van Vredenburch tot doctor in de rechten. 1708 december 18., 85
        - Commissie van de Staten van Holland voor mr. Willem van Vredenburch als secretaris van het Hof van Holland. 1714 maart 14., 86
        - Commissie van de Staten van Zeeland voor mr. Willem van Vredenburch als secretaris van het Hof van Holland, Zeeland en Friesland, 1714 maart 26., 87
        - Rekening door de gezamelijke erfgenamen van Jacob van Vredenburch van Adrichem gedaan aan hun broeder Willem, die 19 mei 1714 meerderjarig geworden was. 1714 november 30., 88
        - Rekening van mr. Adriaan van Vredenburch wegens het beheer der goederen van mr. Willem van Vredenburch gedurende diens reis naar Engeland, 1 februari 28 - october 1715, 1717 januari 12:., 89
        - Inventaris en scheiding van den nagelaten boedel van Willem van Vredenburch. Met bijlagen. 1718 december 27., 90
        - Staat van de goederen nagelaten door Willem van Vredenburch. 1721 januari 29., 91
        - Staat van de goederen nagelaten door Willem van Vredenburch, verdeeling onder de erfgenamen, rekening van het beheer, finale liquidatie enz., 1718-1731; 92
    - mr. Adriaan van Vredenburch en Henriëtta Gael., g.
      - Promotiebul van de universiteit te Leiden voor Adriaan van Vredenburch tot doctor in de rechten. 1700 augustus 5., 93
      - Admissie voor mr. Adriaan van Vredenburch als advokaat voor het Hof van Holland. 1700 september 17., 94
      - Commissie van de Staten van Holland voor mr. Adriaan van Vredenburch tot secretaris van het Hof van Holland. 1702 november 17., 95
      - Commissie van de Staten van Zeeland voor mr. Adriaan van Vredenburch tot secretaris van het Hof van Holland en Zeeland, 1703 februari 20., 96
      - Notitie van de emolumenten door (mr. Adriaan van Vredenburch) genoten als secretaris van het Hof van Holland 1705 en 1706 en overzicht van het als zoodanig genotene in de jaren, 1703-1709., 97
      - Commissie van de Staten-Generaal voor mr. Adriaan van Vredenburch tot Raad ter admiraliteit op de Maas. 1729 april 27., 98
      - Memorie van de emolumenten die Adriaan van Vredenburch als Gecommitteerde raad van Holland genoten heeft sedert 1 mei 1741, bij den aanvang zijner zitting als zoodanig tot 30 april 1744., 1741-1744; 99
      - Commissie van de Staten van Holland voor mr. Adriaan van Vredenburch tot ontvanger-generaal der Kerkelijke goederen. 1738 september 19., 100
      - Akte van borgstelling voor mr. Adriaan van Vredenburch als ontvanger-generaal der Kerkelijke goederen., 1738; 101
      - Memorie van eenige gouden gedenkpenningen berustende onder mr. Adriaan van Vredenburch., 1745 maart 1; 102
      - Genealogie van de descendenten van Robbert Ewoutsz. van Schilperoort, burgemeester van Delft sedert 1599 en Maria Molle tot wier nakomelingen behoorde Henriette Gael, gehuwd met mr. Adriaan van Vredenburch opgemaakt 14 december 1759., 103